最高法院刑事判決                              八十八年度台上字第一八九○號
    上  訴  人  甲○○
右上訴人因違反麻醉藥品管理條例案件，不服台灣高等法院中華民國八十七年九月二
十五日第二審判決（八十六年度上訴字第六四八九號，起訴案號：台灣新竹地方法院
檢察署八十六年度偵字第五三四三、五三八○號及八十六年度偵緝字第四○號），提
起上訴，本院判決如左：
    主  文
上訴駁回。
    理  由
按刑事訴訟法第三百七十七條規定：上訴於第三審法院，非以判決違背法令為理由，
不得為之。是提起第三審上訴，應以原判決違背法令為理由，係屬法定要件；如果上
訴理由狀並未依據卷內訴訟資料具體指摘原判決不適用何種法則或如何適用不當，或
所指摘原判決違法情事顯與法律規定得為第三審上訴理由之違法情形不相適合時，均
應認其上訴為違背法律上之程式，予以駁回。本件原判決關於上訴人甲○○非法販賣
化學合成麻醉藥品部分，依憑共同被告曾泊偉及非共同被告之共犯湯智凱、劉康銘、
鄭錦陽分別於警訊或偵查中均一致指證其等向上訴人購買化學合成麻醉藥品安非他命
吸用或轉售等證據，本於推理作用，而撤銷第一審不當判決，改判仍論處上訴人連續
非法販賣化學合成麻醉藥品累犯罪刑；從形式上觀察，尚無違背法令之情形存在。上
訴意旨略稱：(一)原判決係以曾泊偉、湯智凱在偵查中之供述，作為論科之心證，惟曾
泊偉在原審供稱非向上訴人購買安非他命，且曾泊偉曾因細故遭上訴人毆打，則其在
偵查中之供述，難免挾怨報復，自有斟酌必要。(二)湯智凱經警查獲扣押安非他命半成
品、成品及製造原料達數千公克之多，其既能製造如此鉅額安非他命，徵諸經驗法則
及論理定則，實無須向上訴人購買安非他命，故其在偵查中不利於上訴人之供述，係
因懷疑上訴人報警使其被查獲所致，應可理解，而其在第一審及原審均未到庭，自有
傳訊以究明真偽之必要，原審認無須再傳訊，顯有應於審判期日調查之證據未予調查
之違法。(三)原判決附表二編號一所指犯罪時間、態樣及證據，劉康銘僅在警訊指述，
其於偵審中並未到庭為相同供述，自難憑其警訊中之供述，率斷上訴人販賣安非他命
，原審就上訴人此部分犯罪，亦有應於審判期日調查之證據未予調查之違法。(四)上訴
人曾向鄭錦陽借貸金錢未還，故鄭錦陽於警訊所稱於民國八十六年十一月十一日在新
竹市民生保齡球館前，以新台幣四萬五千元向上訴人購買十六公克之安非他命等情，
是否實在，自有傳訊必要，詎偵審中均未予傳訊，原判決竟單憑鄭錦陽在警訊片面之
陳述，遽認上訴人販賣安非他命予鄭錦陽，徵諸採證法則，其之失當不言可喻。惟按
現行刑事訴訟法之規定，檢察官及司法警察（官）俱有偵查犯罪、蒐集證據之職權，
其等蒐集之證據資料得按刑事訴訟法第一百六十四條、第一百六十五條等規定依直接
審理之方式加以調查者，不能謂無證據能力；又共同被告之陳述前後不符，或相互間
有所歧異時，究竟何者可採，法院仍得本其自由心證予以斟酌，非謂一有不符或矛盾
，即應認其全部不可採。卷查曾泊偉、湯智凱、劉康銘、鄭錦陽等人在警訊或偵查中
之供述，已由原審依上開規定在審判期日向上訴人朗讀並告以要旨，命上訴人辯論，
自不能謂原審對此證據未予調查，則原審採取該等證據，作為認定犯罪事實之基礎，
並無違法可言，至原審是否再傳喚曾泊偉、湯智凱、劉康銘、鄭錦陽等人到場調查，
乃屬其自由裁量之職權；另曾泊偉在偵查及原審之供述，相互歧異，究以何者可採，
依前開說明，亦屬於原審自由判斷之職權。上訴意旨(一)(二)(三)(四)對原審此採證認事職權
之合法行使及於原判決理由內已指駁說明之事項，任憑己意，漫事指摘，俱不足據以
辨認原判決具備其所指違背法令之形式。依首開說明，應認本件上訴違背法律上之程
式，予以駁回。
據上論結，應依刑事訴訟法第三百九十五條前段，判決如主文。
中      華      民      國    八十八    年      四      月      十五    日
                              最高法院刑事第九庭
                                  審判長法官  曾  有  田
                                        法官  林  永  茂
                                        法官  陳  宗  鎮
                                        法官  劉  介  民
                                        法官  黃  正  興
      右正本證明與原本無異
                                              書  記  官
中      華      民      國    八十八    年      四      月     二十     日
